

#### Kontakt

E-mail:

sebaambro00@gmail.com

Telefon:

600 393 716

Data urodzenia: 10.05.2000

Miejscowość: Warszawa

### Umiejętności

- HTML
- . CSS
- . SQL
- JavaScript
- Python
- · PHP
- Microsoft Office
- Linux
- Praca zespołowa

# Języki

angielski: poziom średnio zaawansowany

# **Sebastian Ambrochowicz**

Moje doświadczenie zawodowe nie jest zbyt duże, gdyż w tym roku ukończyłem technikum informatyczne. Moimi planami na przyszłość są studia informatyczne i zdobywanie doświadczenia w branży IT. Do każdego powierzonego mi zadania podchodzę sumiennie i dokładnie. Jestem osobą komunikatywną, ambitną oraz dobrze pracującą w zespole jak i samemu. Moimi największymi zaletami jest punktualność i zaangażowanie.

#### Doświadczenie zawodowe

07.2019 - 09.2019 [3 mies.]

Pracownik Stacji Benzynowej / BP Europa SE Oddział w Polsce / Warszawa

03.2019 - 04.2019 [2 mies.]

Praktykant / Asseco Poland S.A. / Warszawa

Krótki opis stanowiska:

Praktyki zawodowe w trakcie nauczania w technikum informatycznym. Zajmowałem się tworzeniem prostej aplikacji internetowej ze strony zarówno frontendowej (HTML, CSS oraz Javascript), jak i backendowej (PHP). Miałem również styczność pracować z PowerBi oraz Analysing Services.

08.2018 - 09.2018 [2 mies.]

Stażysta / LS Airport Services S.A. / Warszawa

#### Wykształcenie

09.2016 - 05.2020 [3 lata 9 mies.]

Technikum Lotnicze nr.9 im. Bohaterów Narwiku

Specjalizacja: Technik Informatyk Poziom wykształcenia: średnie

### Szkolenia, kursy, certyfikaty

03.2020

E.14 Tworzenie aplikacji internetowych i baz danych oraz administrowanie bazami danych

Organizator: Centralna Komisja Egzaminacyjna

09.2019

E.13 Sieci komputerowe

Organizator: Centralna Komisja Egzaminacyjna

09.2018

E.12 Montaż i eksploatacja systemów operacyjnych

Organizator: Centralna Komisja Egzaminacyjna

08.2018

Kwalifikacja UAVO

Organizator: Urząd Lotnictwa Cywilnego

03.2018

**Uprawnienia SEP** 

Organizator: Komisja Kwalifikacyjna